---
title: "随机森林方法对CHIP幸福感数据测算"
author: "庄米罗"
date: "2015年6月15日"
output: html_document
---

###方法：
**随机森林释义**

>在机器学习中，随机森林由许多的决策树组成，因为这些决策树的形成采用了随机的方法，因此也叫做随机决策树。随机森林中的树之间是没有关联的。当测试数据进入随机森林时，其实就是让每一颗决策树进行分类，最后取所有决策树中分类结果最多的那类为最终的结果。因此随机森林是一个包含多个决策树的分类器，并且其输出的类别是由个别树输出的类别的众数而定。随机森林可以既可以处理属性为离散值的量，比如ID3算法，也可以处理属性为连续值的量，比如C4.5算法。另外，随机森林还可以用来进行无监督学习聚类和异常点检测。


**随机森林的优点**

- 对于很多种资料，它可以产生高准确度的分类器。

- 它可以处理大量的输入变量。

- 它可以在决定类别时，评估变量的重要性。

- 在建造森林时，它可以在内部对于一般化后的误差产生不偏差的估计。

- 它包含一个好方法可以估计遗失的资料，并且，如果有很大一部分的资料遗失，仍可以维持准确度。

- 它提供一个实验方法，可以去侦测 variable interactions 。

- 对于不平衡的分类资料集来说，它可以平衡误差。

- 它计算各例中的亲近度，对于数据挖掘、侦测偏离者（outlier）和将资料视觉化非常有用。

- 使用上述。它可被延伸应用在未标记的资料上，这类资料通常是使用非监督式聚类。也可侦测偏离者和观看资料。

- 学习过程是很快速的。

————————————————————————————

###数据

**CHIP数据**

中国城市、农村和流动人口居民收入调查数据，该调查是由中国收入分配研究院发起的，囊括了三个样本：农村住户、城镇住户和流动人口住户。调查包含5000个流动人口家庭、8000个农村家庭和5000个城镇家庭样本。城镇和农村样本来自国家统计局每年的常规住户调查大样本库，子样本的选取严格按照随机原则从大样本中选取，保证对大样本中所涉及省份的覆盖。流动人口样本来调查队伍自行设计的抽样框，涉及了出现在城镇和农村调查中的9个省份15个城市，包括上海（大都市地区）；广东的广州、深圳和东莞（东部地区）；江苏的南京和无锡（东部地区）；浙江的杭州和宁波（东部地区）；湖北的武汉（中部地区）；安徽的合肥和蚌埠（中部地区）；河南的郑州和洛阳（中部地区）；重庆（西部地区）；四川的成都（西部地区）。中国大部分流动人口都集中在上述城市。关于三个样本的问卷是高度相关的，但其中也存在着差异。农村样本包括6835个家庭层面样本下20548个个人样本。流动人口样本包括2000多个家庭层面样本下5318个个人样本。

```{r}
setwd("/Users/miluoz/GitHub/miluoData/")
load("uhs_w2_ac.rdata")
library(ggplot2)
discrp<-uhs_w2_ac
discrp$a57<-as.factor(discrp$a57)
levels(discrp$a57)[levels(discrp$a57)=="1"]<-"Very happy"
levels(discrp$a57)[levels(discrp$a57)=="2"]<-"Fairly Happy"
levels(discrp$a57)[levels(discrp$a57)=="3"]<-"Not very happy"
levels(discrp$a57)[levels(discrp$a57)=="4"]<-"Not happy at all"
discrp<-discrp[complete.cases(discrp$a57),]#目标分类
qplot(discrp$a57,geom="bar",)
```


###模型设计

**目标**

通过个人层面的相关经济与外生变量，测算个人是否感到幸福。

**变量选择**

|变量名称     | 定义             |
|:------------|-----------------:|
|V1           |编号              |
|V2           |幸福感            |
|V3           |性别              |
|V4           |婚姻状况          |
|V5           |教育程度          |
|V6           |健康评估          |
|V7           |是否残疾          |
|V8           |户口类型          |
|V9           |三个月内是否生病  |
|V10          |是否抽烟          |
|V11          |是否感到精神压力  |
|V12          |是否有医疗保险    |
|V13          |职业类型          |
|V14          |是否有失业保险    |
|V15          |是否有养老保险    |
|V16          |是否有工商保险    |
|V17          |是否有公积金      |
|V18          |每周工作小时数    |
|V19          |工资收入          |

###程序
```{r}
#预载包
library(knitr)
library(randomForestSRC)
library(ggRandomForests)
library(foreign)
library(ggplot2)
library(RColorBrewer)
library(parallel)
library(MASS)
library(plot3D)
#读取数据
data<-uhs_w2_ac
#数据预处理
dataUrbanRaw<-data[complete.cases(data$a57),]#目标分类
dataUrban<-dataUrbanRaw
dataUrban<-dataUrban[complete.cases(dataUrban$a21),]#教育程度
dataUrban<-dataUrban[complete.cases(dataUrban$a24),]#健康评估
dataUrban<-dataUrban[complete.cases(dataUrban$a30),]#医疗保险
dataUrban<-dataUrban[complete.cases(dataUrban$c05),]#职业
dataUrban<-dataUrban[complete.cases(dataUrban$c09),]#失业保险
dataUrban<-dataUrban[complete.cases(dataUrban$c10),]#养老保险
dataUrban<-dataUrban[complete.cases(dataUrban$c11),]#工伤保险
dataUrban<-dataUrban[complete.cases(dataUrban$c12),]#公积金
dataUrban<-dataUrban[complete.cases(dataUrban$c16),]#工作小时
dataUrban<-dataUrban[complete.cases(dataUrban$c19),]#工资
dataUrban<-dataUrban[complete.cases(dataUrban$a16),]#婚姻状况
dataUrban<-dataUrban[complete.cases(dataUrban$a26),]#户籍情况
dataUrban<-dataUrban[complete.cases(dataUrban$a32),]#3个月内是否生病
dataUrban$c16<-as.numeric(dataUrban$c16)#工作小时数据类型变成数值型
dataUrban$a40<-ifelse(dataUrban$a40==0,0,1)
dataUrban$a40<-as.factor(dataUrban$a40)
dataUrban$a57<-as.factor(dataUrban$a57)
dataUrban<-dataUrban[complete.cases(dataUrban$a40),]#是否抽烟
levels(dataUrban$a57)[levels(dataUrban$a57)=="1"]<-"1"
levels(dataUrban$a57)[levels(dataUrban$a57)=="2"]<-"1"
levels(dataUrban$a57)[levels(dataUrban$a57)=="3"]<-"0"
levels(dataUrban$a57)[levels(dataUrban$a57)=="4"]<-"0"



#id、幸福感、性别、婚姻状况、教育程度、健康评估、是否残疾、户口类型、三个月内是否生病、
#是否抽烟、是否感到精神压力、是否有医疗保险及类型、职业、是否有失业保险、是否有养老保险、
#是否有工伤保险、是否有公积金、每周工作小时数、工资
alldata<-cbind(dataUrban$idcode,dataUrban$a57,dataUrban$a05,dataUrban$a16,dataUrban$a21,
               dataUrban$a24,dataUrban$a25,dataUrban$a26,dataUrban$a32,dataUrban$a40,
               dataUrban$a50,dataUrban$a30,dataUrban$c05,dataUrban$c09,dataUrban$c10,
               dataUrban$c11,dataUrban$c12,dataUrban$c16,dataUrban$c19)
alldata<-as.data.frame(alldata)
alldata$V19<-as.numeric(levels(alldata$V19))[alldata$V19]
alldata$V18<-as.numeric(levels(alldata$V18))[alldata$V18]

#获取训练集和测试集
train<-alldata[1:3000,]
test<-alldata[3001:3808,]
#设置随机种子
set.seed(100)
#训练模型
myForest<-rfsrc(V2~V3+V4+V5+V7+V8+V9+V10+V11+V12+V13+V14+V15+V16+V17+V18+V19,
                       data=train,ntree=500,)
#模型参数
myForest
#预测
myPrediction<-predict(myForest,test)
myPrediction

#重要因素以及可视化
myForestError<-gg_error(myForest)
plot(myForestError)
plot(gg_rfsrc(myForest), alpha=.5)
plot(gg_vimp(myForest))
gg_v <- gg_variable(myForest)

plot(gg_v,  panel=TRUE)
       

```

###模型存在的问题
```{r}
#预载包
library(knitr)
library(randomForestSRC)
library(ggRandomForests)
library(foreign)
library(ggplot2)
library(RColorBrewer)
library(parallel)
library(MASS)
library(plot3D)
#读取数据
data<-uhs_w2_ac
#数据预处理
dataUrbanRaw<-data[complete.cases(data$a57),]#目标分类
dataUrban<-dataUrbanRaw
dataUrban<-dataUrban[complete.cases(dataUrban$a21),]#教育程度
dataUrban<-dataUrban[complete.cases(dataUrban$a24),]#健康评估
dataUrban<-dataUrban[complete.cases(dataUrban$a30),]#医疗保险
dataUrban<-dataUrban[complete.cases(dataUrban$c05),]#职业
dataUrban<-dataUrban[complete.cases(dataUrban$c09),]#失业保险
dataUrban<-dataUrban[complete.cases(dataUrban$c10),]#养老保险
dataUrban<-dataUrban[complete.cases(dataUrban$c11),]#工伤保险
dataUrban<-dataUrban[complete.cases(dataUrban$c12),]#公积金
dataUrban<-dataUrban[complete.cases(dataUrban$c16),]#工作小时
dataUrban<-dataUrban[complete.cases(dataUrban$c19),]#工资
dataUrban<-dataUrban[complete.cases(dataUrban$a16),]#婚姻状况
dataUrban<-dataUrban[complete.cases(dataUrban$a26),]#户籍情况
dataUrban<-dataUrban[complete.cases(dataUrban$a32),]#3个月内是否生病
dataUrban$c16<-as.numeric(dataUrban$c16)#工作小时数据类型变成数值型
dataUrban$a40<-ifelse(dataUrban$a40==0,0,1)
dataUrban$a40<-as.factor(dataUrban$a40)
dataUrban<-dataUrban[complete.cases(dataUrban$a40),]#是否抽烟




#id、幸福感、性别、婚姻状况、教育程度、健康评估、是否残疾、户口类型、三个月内是否生病、
#是否抽烟、是否感到精神压力、是否有医疗保险及类型、职业、是否有失业保险、是否有养老保险、
#是否有工伤保险、是否有公积金、每周工作小时数、工资
alldata<-cbind(dataUrban$idcode,dataUrban$a57,dataUrban$a05,dataUrban$a16,dataUrban$a21,
               dataUrban$a24,dataUrban$a25,dataUrban$a26,dataUrban$a32,dataUrban$a40,
               dataUrban$a50,dataUrban$a30,dataUrban$c05,dataUrban$c09,dataUrban$c10,
               dataUrban$c11,dataUrban$c12,dataUrban$c16,dataUrban$c19)
alldata<-as.data.frame(alldata)
alldata$V19<-as.numeric(levels(alldata$V19))[alldata$V19]
alldata$V18<-as.numeric(levels(alldata$V18))[alldata$V18]

#获取训练集和测试集
train<-alldata[1:3000,]
test<-alldata[3001:3808,]
#设置随机种子
set.seed(100)
#训练模型
myForest<-rfsrc(V2~V3+V4+V5+V7+V8+V9+V10+V11+V12+V13+V14+V15+V16+V17+V18+V19,
                       data=train,ntree=500,)
#模型参数
myForest
#预测
myPrediction<-predict(myForest,test)
myPrediction

#重要因素以及可视化
myForestError<-gg_error(myForest)
plot(myForestError)
plot(gg_rfsrc(myForest), alpha=.5)
plot(gg_vimp(myForest))
gg_v <- gg_variable(myForest)
plot(gg_v,  panel=TRUE)
```
